臺灣士林地方法院交通事件裁定　　　　93年度交聲字第1042號
原處分機關　交通部公路總局臺北區監理所
異　議　人
即受處分人　甲○○
上列異議人即受處分人因違反道路交通管理處罰條例案件，對於
交通部公路總局臺北區監理所民國93年8 月30日北監自裁字第裁
40-ACU714896號所為之處分聲明異議（原舉發案號：臺北市政府
警察局舉發違反道路交通管理事件通知單北市警交大字第ACU714
896 號），本院裁定如下：
    主  文
異議駁回。
    理  由
一、按道路交通安全規則第102 條第1 項第10款規定，汽車行駛
    至交叉路口，其行進、轉彎因特殊需要另設有標誌、標線者
    ，應依其指示行車；又汽車駕駛人轉彎時，不依標誌、標線
    、號誌指示者，處200 元以上600 元以下（註即新臺幣（下
    同）600 元以上1,800 元以下）罰鍰，並記違規點數1 點，
    道路交通管理處罰條例第48條第1 項第2 款、第63條第1 項
    第1 款分別定有明文。
二、原處分意旨略以：異議人即受處分人甲○○駕駛車牌號碼7K
    -1571 號自用小客車，於民國93年7 月9 日11時20分許，在
    臺北市○○○路與錦州街交叉路口處違規左轉，經臺北市政
    府警察局中山分局建國派出所員警當場舉發，爰依道路交通
    管理處罰條例第48條第1 項第2 款規定處罰鍰600 元，並依
    同條例第63條第1 項之規定記違規點數1 點。
三、異議意旨略以：伊於93年7 月9 日11時20分許，於臺北市○
    ○○路與錦州街交叉路口處左轉，當時地面上是直行及左轉
    箭頭，上方只掛著前面迴轉道的標示，伊就此向警員提出質
    疑，警員竟答報紙有相關資訊為之搪塞，豈非表示警方係依
    報紙上公告開罰單？伊認為即使要開罰單也該先掛上不得左
    轉的標示，始為妥當，另伊後來於7 月下旬又二度經過同路
    段，發現原來迴轉道換成7-22禁止左轉的標誌，據此聲明異
    議云云。
四、經查：
    (一)本件異議人即受處分人甲○○於93年7 月9 日11時20分許
      ，駕駛車牌號碼7K-1571 號自用小客車，沿臺北市○○○
      路由北往南方向行駛，在建國北路與錦州街交叉路口處左
      轉之事實，業據異議人自承在卷，並有臺北市政府警察局
      北市警交大字第ACU714896 號舉發違反道路交通管理事件
      通知單影本1 紙附卷可稽，此部分事實洵堪認定。
    (二)臺北市○○○路由北往南方向與錦州街交叉路口處，於93
      年7 月9 日，除地面上劃有直行及左轉箭頭標線外，另立
      有「左轉車輛直行至迴轉道迴轉」及「7-21時禁止左轉」
      標誌，此據證人即舉發本件違規之臺北市政府警察局中山
      分局建國派出所警員謝發垣到庭結證明確，並有現場照片
      在卷足憑；另經本院向臺北市政府交通管制工程處函查結
      果，該處以94年1 月20日北市交工程字第09430676800 號
      函覆：「旨揭路口『7-21時禁止左轉』標誌於93年7 月9
      日前即已設置」，是異議人抗辯伊並無看到禁止左轉之標
      誌云云，委不足採。
    (三)異議人雖另辯以：當時地面上是直行及左轉箭頭，故伊可
      以左轉云云，惟道路交通安全規則第102 條第1 項第10款
      規定，汽車行駛至交叉路口，其行進、轉彎因特殊需要另
      93年7 月9 日雖設有直行及左轉箭頭之標線，惟該交岔路
      口同時亦設有「7-21時禁止左轉」標誌之例外規定，已如
      上述，因系爭路口除7-21時外，並未禁止左轉，故地面所
      劃設之直行、左轉箭頭標線，實有存在之必要，惟異議人
      既於管制左轉之時段內行經該路口，自應依禁止左轉之指
      示行車，至為灼然。
五、從而原處分機關審酌異議人違規情形，依道路交通管理處罰
    條例第48條第1 項第2 款、第63條第1 項第1 款（原處分漏
    載第1 款）之規定，對異議人違規行為裁處600 元之罰鍰，
    並記違規點數1 點，核無不當。本件異議為無理由，應予駁
    回。
據上論斷，應依道路交通案件處理辦法第19條，裁定如主文。
中　　華　　民　　國　　94　　年　　3 　　月　　30　　日
                  交通法庭法  官  黃  潔  茹
以上正本證明與原本無異。
如不服本裁定應於送達後5 日內向本院提出抗告狀。
                          書記官  柳  瑞  宗
中　　華　　民　　國　　94　　年　　3 　　月　　31　　日
